【裁判字號】    95,上訴,596
【裁判日期】    950517
【裁判案由】    違反毒品危害防制條例
【裁判全文】
臺灣高等法院高雄分院刑事判決         95年度上訴字第596號
上  訴  人
即  被  告  甲○○
                    （現另案於臺灣高雄女子監獄執行）
上列上訴人因違反毒品危害防制條例案件，不服臺灣屏東地方法
院95年度訴字第40號中華民國95年2 月21日第一審判決（起訴案
號：臺灣屏東地方法院檢察署94年度毒偵字第2754號），提起上
訴，本院判決如下：
    主  文
原判決撤銷。
甲○○連續施用第一級毒品，累犯，處有期徒刑壹年貳月；又連
續施用第二級毒品，累犯，處有期徒刑捌月。應執行有期徒刑壹
年捌月。
    事  實
一、甲○○前於民國88年間因施用毒品案件，經臺灣高雄少年法
    院裁定送觀察、勒戒後，認無繼續施用毒品傾向，於89年10
    月21日釋放出所，並經該法院以89年度少調字第2031號裁定
    不付審理。再於90年間因施用毒品案件，經原審法院90年度
    毒聲字第1526號裁定送觀察、勒戒後，經評定認有繼續施用
    毒品傾向，經該法院91年度毒聲字第191 號裁定令入戒治處
    所強制戒治，其間因戒治成效良好，經裁定停止戒治於92年
    1 月22日出所（保護管束期間至92年2 月7 日），並經檢察
    官提起公訴，經原審法院91年度訴字第162 號判處有期徒刑
    10月確定，甫於93年1 月25日縮短刑期執行完畢。復於93年
    間因施用毒品案件，經原審法院於94年4 月29日以93年度訴
    字第855 號判處應執行有期徒刑2 年2 月（施用第一級毒品
    部分判處有期徒刑1 年4 月、施用第二級毒品部分判處有期
    徒刑1 年），於94年6 月1 日確定，現在監執行中。仍不知
    戒絕毒癮，又分別基於施用第一級毒品海洛因、第二級毒品
    甲基安非他命之概括犯意，自94年6 月底某日起至同年9 月
    30日23時許止，在其位於屏東市謙正巷56之1 號住處，以將
    毒品海洛因稀釋後注入針筒再施打血管之方式，平均每2 日
    施用1 次之頻率，連續施用毒品海洛因多次；另以將毒品甲
    基安非他命置於玻璃吸食器內，下方點火加熱燒烤，再以口
    鼻吸食蒸發氣體之方式，平均每4 日施用1 次之頻率，連續
    施用第二級甲基安非他命多次。嗣於同年10月1 日15時45分
    許，在屏東市○○路188 號前，因形跡可疑為警查獲。
二、案經屏東縣警察局屏東分局報告臺灣屏東地方法院檢察署檢
    察官偵查起訴。
    理  由
一、本件上訴人即被告甲○○（下稱被告）所犯係死刑、無期徒
    刑、最輕本刑為3 年以上有期徒刑以外之罪，其於本院審理
    時就被訴事實為有罪之陳述，經審判長告知簡式審判程序之
    旨，並聽取公訴人、被告之意見後，裁定適用簡式審判程序
    ，先予敘明。
二、上揭事實，訊據被告於審理中坦承不諱，而被告為警查獲後
    ，經採尿送鑑定結果呈嗎啡、甲基安非他命陽性反應，有台
    灣檢驗科技股份有限公司濫用藥物檢驗報告1 份在卷可稽，
    是被告之自白，應與事實相符，被告有於前揭時、地連續施
    用海洛因及甲基安非他命之犯行，堪予認定。又被告前於88
    年間因施用毒品案件，經臺灣高雄少年法院裁定送觀察、勒
    戒後，認無繼續施用毒品傾向，於89年10月21日釋放出所，
    並經該法院以89年度少調字第2031號裁定不付審理。再於90
    年間因施用毒品案件，經原審法院90年度毒聲字第1526號裁
    定送觀察、勒戒後，經評定認有繼續施用毒品傾向，經該法
    院91年度毒聲字第191 號裁定令入戒治處所強制戒治，期間
    因戒治成效良好，經裁定停止戒治於92年1 月22日出所（保
    護管束期間至92年2 月7 日）等情，有臺灣高等法院被告前
    案紀錄表在卷可考，被告於前開觀察、勒戒及強制戒治執行
    完畢釋放後5 年內再犯前揭施用第一級、第二級毒品犯行，
    依毒品危害防制條例第23條第2 項規定，應予以追訴處罰。
三、按海洛因、甲基安非他命分別係毒品危害防制條例所定之第
    一級毒品、第二級毒品，均不得非法施用。是核被告所為，
    係犯毒品危害防制條例第10條第1 項、第2 項之施用第一級
    毒品、施用第二級毒品罪。被告為施用毒品海洛因、甲基安
    非他命而分別持有毒品之低度行為，已為其施用之高度行為
    所吸收，不另論罪。被告先後多次施用第一級、第二級毒品
    犯行，均時間緊接，方法相同，觸犯構成要件相同之罪，顯
    各係基於概括犯意反覆為之，為連續犯，均應依刑法第56條
    規定，各以一罪論，並依法加重其刑。被告前於90年間因施
    用毒品案件，經原審法院91年度訴字第162 號判處有期徒刑
    10月確定，甫於93年1 月25日縮短刑期執行完畢，有臺灣高
    等法院被告前案紀錄表在卷可考，其於有期徒刑執行完畢後
    ，5 年以內再犯有期徒刑以上之上開二罪，係屬累犯，均應
    依刑法第47條規定加重其刑，並均依法遞加重之。被告所犯
    上開二罪，犯意各別，行為互殊，應予分論併罰。公訴意旨
    雖僅泛指被告施用毒品之起迄時間為前案94年4 月29日宣示
    判決後某時起至同年月30日23時許止，惟公訴檢察官於原審
    已先後2 次以言詞更正被告施用毒品之起迄時間如上（原審
    卷第16、21頁），併此敘明。
四、原審據以論處被告罪刑，固非無見。惟查：被告此次連續施
    用第一級、第二級毒品之期間前後僅有3 月之久，對照被告
    前於93年間所犯施用第一級、第二級毒品案件，其施用毒品
    之期間達10月之久，顯見被告此次施用毒品之期間並不長，
    原審未考量被告前後施用毒品案件其所施用毒品期間之長短
    ，僅以被告前案所量處之刑度（各判處有期徒刑1 年4 月、
    1 年，應執行有期徒刑2 年2 月確定），即予以遞加刑度，
    顯有未恰。被告上訴意旨認原判決量刑過重，指摘原判決不
    當，非無理由，自應由本院將原判決撤銷改判。爰審酌被告
    前有毒品前科，且歷經多次戒斷毒品之保安處分程序已如前
    述，竟仍未徹底戒絕毒癮，顯見其意志不堅，無悔改之決心
    ，有違政府制定毒品危害防制條例之立法美意及犯後之態度
    等一切情狀，各量處如主文第2 項所示之刑，並定其應執行
    之刑。
據上論結，應依刑事訴訟法第369 條第1 項前段、第364 條、第
299 條第1 項前段，毒品危害防制條例第10條第1 項、第2 項，
刑法第11條前段、第56條、第47條、第51條第5 款，判決如主文
。
本案經檢察官姜麗儒到庭執行職務。
中    華    民    國    95    年    5     月    17    日
                  刑事第七庭    審判長法  官   莊飛宗
                                      法  官   曾逸誠
                                      法  官   黃三友
以上正本證明與原本無異。
施用第二級毒品部分不得上訴
施用第一級毒品部分如不服本判決應於收受本判決後10日內向本
院提出上訴書狀，其未敘述上訴理由者，並得於提起上訴後10日
內向本院補提理由書狀（均須按他造當事人之人數附繕本）「切
勿逕送上級法院」。
中    華    民    國    95    年    5     月    19    日
                                      書記官   黃玉珠
附錄本件判決論罪科刑法條：
毒品危害防制條例第10條：
施用第一級毒品者，處6月以上5年以下有期徒刑。
施用第二級毒品者，處3年以下有期徒刑。


司法院資訊處製作；財團法人民間司法改革基金會備份。
